【裁判字號】    89,毒抗,338
【裁判日期】    891122
【裁判案由】    聲請強制戒治
【裁判全文】
臺灣高等法院高雄分院刑事裁定          八十九年度毒抗字第三三八號
    抗告人
    即被告      李明
右列被告因聲請強制戒治案件，不服臺灣高雄地方法院中華民國八十九年十月二十一
日裁定（八十九年度毒聲字第八二五二號），提起抗告，本院裁定如左：
      主      文
抗告駁回。
      理      由
一、按犯毒品危害防制條例第十條之罪，經檢察官將被告送勒戒處所觀察勒戒，無繼
    續施用毒品傾向者，由檢察官為不起訴之處分後，五年內再犯第十條之罪，經觀
    察、勒戒後，認有繼續施用毒品之傾向或三犯以上者，不適用前項之規定（即不
    適用應由檢察官為不起訴處分之規定）。但應由檢察官聲請法院裁定先令入戒治
    處所施以強制戒治。毒品危害防制條例第二十條第三項定有明文。
二、本件原審以檢察官聲請意旨略以：被告甲○○前因施用毒品案件，經依臺灣高雄
    地方法院以八十八年度毒聲字第六八六一號及八十九年度毒聲字第四五二二號先
    後二次裁定送觀察、勒戒後，均無繼續施用毒品之傾向，由臺灣高雄地方法院檢
    察署檢察官分別八十八年十月四日八十八年度毒偵字第一二三九號、八十九年六
    月二十六日八十九年度毒偵字第四二一二號處分不起訴。惟被告又於八十九年七
    月二十日十三時起回溯二十四小時內，在不詳處所施用毒品安非他命，為警於高
    雄市苓雅區○○○路一三六號查獲，其尿液經送驗結果呈安非他命陽性反應，有
    高雄市立凱旋醫院檢驗報告、不起訴處分書、刑案資料查註紀錄表附卷可考。核
    被告係三犯毒品危害防制條例第十條之罪，爰依毒品危害防制條例第二十條第三
    項規定，聲請裁定令入戒治處所施以強制戒治。經原審以：查被告前經二次不起
    訴處分，有不起訴處分書在卷可佐。又被告前於八十九年七月二十日下午一時許
    經警查獲，而於同日下午三時三十分許為警所採之尿液，經送驗結果呈安非他命
    陽性反應，有高雄市立凱旋醫院八十九年八月四日高市凱醫檢字第七○八號煙毒
    尿液檢驗成績書一紙附卷可稽。又上開檢驗成績書上已載明係以ＧＣ／ＭＳ（即
    氣相層析質譜儀法）檢驗；而「若以氣相層析質譜儀（ＧＣ／ＭＳ）作藥物及其
    代謝產物之定性及定量分析，幾乎不會有偽陽性反應產生」，此經台北榮民總醫
    院八十三年四月七日八三北總內字第三○五九號函示明確，故本案應無「因服用
    其他藥物致產生偽陽性」之可能。其次，安非他命施用入人體後，九十六小時內
    由其尿液中可驗出安非他命陽性反應，經行政院衛生署藥物食品檢驗局八十一年
    二月八日（八一）藥檢壹字第○○一一五六號函示明確。從而，足認被告於八十
    九年七月二十日下午三時三十分許採取尿液前回溯九十六小時內曾施用安非他命
    一次（但自經警查獲之時起至採尿之時止，則不可能施用）。爰依法裁定被告甲
    ○○令入戒治處所，施以強制戒治一年。
三、本院查原審裁定，核無不合，被告抗告意旨，空言否認有再施用毒品之行為，指
    摘原裁定不當，為無理由，應予駁回。
四、據上論結，應依刑事訴訟法第四百十二條，裁定如主文。
中    華    民    國     八十九     年      十一      月     二十二     日
                              臺灣高等法院高雄分院刑事第九庭
                                  審判長法官  張明松
                                        法官  江泰章
                                        法官  任森銓
右正本證明與原本無異。
不得抗告。
     書記官  張文斌
中    華    民    國     八十九     年      十一      月     二十四     日
                                                                        Ｋ


司法院資訊處製作；財團法人民間司法改革基金會備份。
